臺灣彰化地方法院刑事裁定
111年度聲字第801號
聲明異議人  
即  受刑人  陳勝法



上列聲明異議人即受刑人因竊盜案件，對於臺灣彰化地方檢察署
檢察官之執行指揮，認為不當而聲明異議，本院裁定如下：
    主  文
聲明異議駁回。
    理  由
一、本件聲明異議意旨如附件「聲請刑事異議狀」所載。
二、按受刑人或其法定代理人或配偶以檢察官執行之指揮為不當
    者，得向諭知該裁判之法院聲明異議，刑事訴訟法第484條
    定有明文。次按「裁判確定前犯數罪者，併合處罰之」、「
    數罪併罰，分別宣告其罪之刑，依下列各款定其應執行者：
    一、宣告多數死刑者，執行其一。二、宣告之最重刑為死刑
    者，不執行他刑。但罰金及從刑不在此限。三、宣告多數無
    期徒刑者，執行其一。四、宣告之最重刑為無期徒刑者，不
    執行他刑。但罰金及從刑不在此限。五、宣告多數有期徒刑
    者，於各刑中之最長期以上，各刑合併之刑期以下，定其刑
    期。但不得逾30年。六、宣告多數拘役者，比照前款定其刑
    期。但不得逾120日。七、宣告多數罰金者，於各刑中之最
    多額以上，各刑合併之金額以下，定其金額。八、宣告多數
    褫奪公權者，僅就其中最長期間執行之。九、依第五款至前
    款所定之刑，併執行之。但應執行者為3年以上有期徒刑與
    拘役時，不執行拘役。」，刑法第50條第1項前段、第51條
    分別亦有明文。又刑法第51條之數罪併罰，應以合於同法第
    50條之規定為前提，而第50條之併合處罰，則以裁判確定前
    犯數罪為條件，若於一罪之裁判確定後又犯他罪者，自應於
    他罪之科刑裁判確定後，與前罪應執行之刑併予執行，不得
    適用刑法第51條所列各款，定其應執行之刑（最高法院32年
    非字第63號判例意旨參照）。是刑法第51條第9款所定情形
    係指受刑人於裁判確定前犯數罪，經分別宣告有期徒刑與拘
    役時，而合於同法第50條併合處罰之規定，且所定執行刑有
    3年以上有期徒刑及拘役時，始有不執行拘役之可言。如係
    各別犯罪，應接續執行而無定應執行刑之情形（如裁判確定
    後再犯罪），縱所執行之刑期已超過3年有期徒刑，且有拘
    役，仍無刑法第51條第9款規定之適用。
三、經查：
　㈠聲明異議人即受刑人（下稱受刑人）陳勝法前因①竊盜案件，
    經本院以109年度簡字第1925號判處拘役5日（4罪）、15日
    ，應執行拘役30日確定；②竊盜案件，經臺灣南投地方法院
    （下稱南投地院）以109年度投簡字第560號判處有期徒刑4
    月確定；③竊盜等案件，經本院以110年度易字第307號判處
    拘役30日（2罪）、20日、45日，應執行拘役100日確定；④
    竊盜案件，經南投地院以110年度投簡字第16號判處拘役15
    日（2罪），應執行拘役20日確定；⑤竊盜案件，經本院以11
    0年度簡字第714號判處有期徒刑3月、拘役40日（2罪），拘
    役部分應執行拘役60日確定；⑥竊盜案件，經本院以110年度
    簡字第690號判處拘役40日（4罪），應執行拘役120日確定
    ；⑦竊盜等案件，經本院以110年度簡字第1623號判處有期徒
    刑4月（14罪）、3月（2罪）、5月（5罪），應執行有期徒
    刑2年2月確定；⑧加重詐欺等案件，經本院以110年度訴字第
    1073號判處有期徒刑1年4月（2罪），應執行有期徒刑1年4
    月確定。又①、③、④、⑥案經本院以110年度聲字第1588號定
    應執行拘役120日確定，嗣經臺灣彰化地方檢察署（下稱彰
    化地檢署）檢察官以111年度執更字第280號執行指揮書執行
    （下稱甲案）；⑤案拘役部分經原判決定應執行拘役60日確
    定，嗣經臺灣臺中地方檢察署（下稱臺中地檢署）檢察官以
    110年度執助字第2136號執行指揮書執行（下稱乙案）；②、
    ⑤案有期徒刑部分、⑦案經本院以111年度聲字第326號定應執
    行有期徒刑2年4月確定，嗣經臺中地檢署檢察官以111年度
    執更助字第339號執行指揮書執行（下稱丙案）；⑧案經原判
    決定應執行有期徒刑1年4月確定，嗣經臺中地檢署檢察官以
    111年度執助字第1360號執行指揮書執行（下稱丁案）等情
    ，有臺灣高等法院被告前案紀錄表在卷可稽，並經本院調閱
    各該案之執行卷宗核閱屬實。
　㈡受刑人固以其前揭⑦、⑧案所合計應執行之有期徒刑已逾3年，
    請求免除其拘役之執行，然受刑人所犯前揭①至⑧案業經定刑
    執行如上開甲、乙、丙、丁四案所示，而丙、丁二案所應執
    行之刑度各為有期徒刑2年4月、1年4月，又該二案內均未含
    有拘役之執行，且均未逾刑法第51條第9款所定之3年以上之
    刑，而接續執行，再丙、丁二案之各罪，於臺中地檢署檢察
    官分別以111年度執更助字第339號、111年度執助字第1360
    號執行指揮書執行時，並未與上開甲、乙二案之罪合併定應
    執行刑，有臺灣高等法院被告前案紀錄表附卷足憑，揆諸前
    開說明，本件自非刑法第51條第9款所指合併定應執行刑為3
    年以上有期徒刑及拘役之情形，是無該規定之適用。從而，
    本件檢察官之執行指揮，於法尚無違誤，受刑人前揭聲明異
    議意旨，容屬有誤，為無理由，應予駁回。
四、據上論斷，應依刑事訴訟法第486條，裁定如主文。
中　　華　　民　　國　　111 　年　　9 　　月　　13　　日
　　              刑事第七庭    法  官  陳彥志
以上正本證明與原本無異。
如不服本裁定，應於裁定送達後五日內向本院提出抗告狀(須附
繕本 )。
中　　華　　民　　國　　111 　年　　9 　　月　　13　　日
                                書記官　于淑真